# 关联方的问题？

提问人：cwl75 时间：2012-02-19 15:23:26
企业会计准则 2010 中： (十)该企业主要投资者个人、关键管理人员或与其关系密切的家庭成员控制、共同控制 或施加重大影响的其他企业。3.某一企业与受该企业关键管理人员控制、 共同控制或施加重大影响的其他企业之间的 关系。例如，A 企业的关键管理人员 D 控制了丙企业，则 A 和丙存在关联方关系。
而在关联方关系界定的例外情况中的（四）受同一方重大影响的企业之间不构成关联方。例如，通体个投资者的两家联营企 业之间不构成关联方； 仅拥有同一位关键管理人员的两家企业之间不构成关联方， 某人既是 一家企业的关键管理人员， 同时又能对另一家企业实施重大影响， 在不存在其他关联方关系 的情况下，这两家企业不构成关联方。
这两段话是否矛盾？上一段话讲关键管理人员施加重大影响的其他企业属于关联方，下面的例外又讲不属于关联方。

回答人：chenyiwei
在 2009 年 11 月修订后的IAS 24中，仅仅是同受同一位高级管理人员重大影响的两个企业之间，已不再是关联方。
A related party is a person or entity that is related to the entity that is preparing its financial statements (in this Standard referred to as the 'reporting entity'). (a) A person or a close member of that person's family is related to a reporting entity if that person: (i)
has control or joint control over the reporting entity; (ii) has significant influence over the reporting entity; or (iii) is a member of the key management personnel of the reporting entity or of a parent of the reporting entity. (b) An entity is related to a reporting entity if any of the following conditions applies: (i) The entity and the reporting entity are members of the same group (which means that each parent, subsidiary and fellow subsidiary is related to the others). (ii) One entity is an associate or joint venture of the other entity (or an associate or joint venture of a member of a group of which the other entity is a member). (iii)
Both entities are joint ventures of the same third party. (iv) One entity is a joint venture of a third entity and the other entity is an associate of the third entity. (v) The entity is a post-employment benefit plan for the benefit of employees of either the reporting entity or an entity related to the reporting entity. If the reporting entity is itself such a plan, the sponsoring employers are also related to the reporting entity. (vi) The entity is controlled or jointly controlled by a person identified in (a). (vii) A person identified in (a)(i) has significant influence over the entity or is a member of the key management personnel of the entity (or of a parent of the entity).
从上面可以看出： 1 、本企业与受本企业的高级管理人员（此处的“高级管理人员”仅对本企业有重大影响，但无控制或共同控制，下同）控制或共同控制的企业之间构成关联方关系。 2 、本企业与受到对本企业具有控制或共同控制的投资者重大影响的企业之间是关联方关系。
这一点与企业之间的关联方关系判断标准是一致的，即本企业不会仅仅因为与另一企业同受某一方（这一方可能是企业也可能是个人）重大影响而成为关联方。